ACORDAO-COMPLETO-2352162

ACÓRDÃO DE RELAÇÃO

ACÓRDÃO DE RELAÇÃO 3540/2019 ATA 17/2019 - SEGUNDA CÂMARA

Acórdão 3540/2019-TCU-Segunda Câmara
Trata-se de processo de prestação de contas anuais da Superintendência Regional do Rio Grande do Sul do Instituto Nacional de Colonização e Reforma Agrária – Incra/RS, relativo ao exercício de 2017. 
Considerando que a documentação apresentada pelo órgão atendeu, quanto aos aspectos formais, às diretrizes estabelecidas na Instrução Normativa TCU 63/2010 e na Decisão Normativa TCU nº 163, de 6 de dezembro de 2017;
considerando que em relação às falhas apontadas pelo controle interno consideram-se suficientes as recomendações já formuladas, sem prejuízo do acompanhamento nas próximas contas da unidade;
 os ministros do Tribunal de Contas da União, reunidos em sessão de 2ª Câmara, ACORDAM, por unanimidade e de acordo com os pareceres emitidos nos autos, em:
a) com fundamento nos arts. 1º, inciso I, 16, inciso I, 17 e 23, inciso I, da Lei 8.443/1992 c/c os arts. 1º, inciso I, 207 e 214, inciso I, do Regimento Interno deste Tribunal, julgar regulares as contas de Raquel May Chula, Dionisio Weschenfelder, Gisele Pereira Robert, Gustavo Diefenthaeler Filho, Luis Renato Jasniewicz, Andre Bocorny Guidotti, Clodoir Oliveira da Silva, Andrea dos Santos, Nelson Jose de Araujo, e dar-lhes quitação plena;
b) com fundamento nos arts. 1º, inciso I, 16, inciso II, 18 e 23, inciso II, da Lei 8.443/1992, c/c os arts. 1º, inciso I, 208 e 214, inciso II, do Regimento Interno deste Tribunal, julgar regulares com ressalva as contas de Andre Murad Bessow e dar-lhe quitação;
c) dar ciência à Superintendência Regional do Rio Grande do Sul do Instituto Nacional de Colonização e Reforma Agrária sobre as seguintes impropriedades, para que sejam adotadas medidas internas com vistas à prevenção de ocorrência de outras semelhantes:
	c.l) descumprimento do art. 11 da Instrução Normativa - TCU 63/2010, por não terem sido disponibilizados, no rol de responsáveis: identificação dos atos formais de nomeação, designação ou exoneração, com data de publicação em órgãos oficiais, endereço residencial completo e endereço de correio eletrônico;
	c.2) intempestividade na análise das prestações de contas de transferências voluntárias e morosidade na adoção de providências para a instauração das respectivas tomadas de contas especiais, por insuficiência na coordenação do monitoramento da execução e do desempenho das atividades finalísticas da Unidade Regional;
	c.3) falha na execução dos lançamentos dos fatos contábeis, dos ajustes das contas da Unidade Gestora em consonância com o plano de contas da União, com consequente não adoção de medidas com vistas à regularização dos registros relativos à depreciação ou à amortização de ativos permanentes, com reflexos negativos sobre o resultado do patrimônio, além de conduzir à inobservância de procedimentos de conteúdo fiscal e legal;
	d) encaminhar cópia desta deliberação, acompanhada de cópia da instrução da Sec-RS (peça 10) , à Superintendência Regional do Rio Grande do Sul do Instituto Nacional de Colonização e Reforma Agrária e à Secretaria de Controle Interno da Secretaria-Geral da Presidência da República (CISET/Presidência) .
1.Processo TC-Processo 031.801/2018-8 (PRESTAÇÃO DE CONTAS – Exercício de 2017) 
1.1. Classe de Assunto: II.
1.2. Responsáveis:   Andre Bocorny Guidotti (CPF XXX.392.700-XX) ; Andre Murad Bessow (CPF XXX.343.150-XX) ; Andrea dos Santos (CPF XXX.148.990-XX) ; Clodoir Oliveira da Silva (CPF XXX.441.400-XX) ; Dionisio Weschenfelder (CPF XXX.772.260-XX) ; Giseli Pereira Rubert (CPF XXX.386.950-XX) ; Gustavo Diefenthaeler Filho (CPF XXX.091.030-XX) ; Luis Renato Jasniewicz (CPF XXX.612.260-XX) ; Nelson Jose de Araujo (CPF XXX.992.540-XX) ; Raquel May Chula (CPF XXX.540.500-XX) .
1.3. Unidade: Superintendência Regional do Incra no Estado do Rio Grande do Sul.
1.4. Relatora: ministra Ana Arraes.
1.5. Representante do Ministério Público: subprocurador-geral Paulo Soares Bugarin.
1.6. Unidade Técnica: Secretaria de Controle Externo da Agricultura e do Meio Ambiente (SecexAmb) .
1.7. Representação legal: não há.
1.8. Determinações/Recomendações/Orientações: não há.

Segunda Câmara

Andre Bocorny Guidotti (CPF XXX.392.700-XX); Andre Murad Bessow (CPF XXX.343.150-XX); Andrea dos Santos (CPF XXX.148.990-XX); Clodoir Oliveira da Silva (CPF XXX.441.400-XX); Dionisio Weschenfelder (CPF XXX.772.260-XX); Giseli Pereira Rubert (CPF XXX.386.950-XX); Gustavo Diefenthaeler Filho (CPF XXX.091.030-XX); Luis Renato Jasniewicz (CPF XXX.612.260-XX); Nelson Jose de Araujo (CPF XXX.992.540-XX); Raquel May Chula (CPF XXX.540.500-XX).

ANA ARRAES

não há.

Subprocurador-geral Paulo Soares Bugarin.

PRESTAÇÃO DE CONTAS (PC)

Secretaria de Controle Externo da Agricultura e do Meio Ambiente (SecexAmb).